臺灣彰化地堂法院刑事判決　　　　　　　　　　　　　九十年度易字第一七四號
　　公　訴　人　臺灣彰化地方法院檢察署檢察官
　　被　　　告　戊○○
右列被告因違反毒品危害防制條例案件，經檢察官提起公訴（九十年度毒偵字第四○
七八號），本院判決如左：
     主  文
戊○○連續施用第二級毒品，累犯，處有期徒刑拾月。
被訴持有第一級毒品部分無罪。
     事  實
一、戊○○於民國八十七年間，因違反藥事法案件，經法院判處有期徒刑八月，該案
    經上訴後因撤回上訴而確定，於八十九年七月十二日（起訴書誤載為同年六月二
    十六日）執行完畢。戊○○另因施用毒品案件，先後二次經本院裁定移送觀察、
    勒戒，均認無繼續施用毒品之傾向，分別由台灣彰化地方法院檢察署檢察官於八
    十七年十一月二十四日及八十九年一月二十五日，分別以八十七年度偵字第七○
    四五號、八十八年度毒偵字第一九五五號為不起訴處分確定。嗣戊○○又於九十
    年一月初某日起至同年一月二十八日止，因施用第二級毒品案件，先經法院裁定
    移送強制戒治（嗣經法院裁定停止戒治並交付保護管束，於九十年八月二十七日
    出所），並由檢察官就戊○○之該次連續施用毒品犯行提起公訴，經本院於九十
    年六月二十六日以九十年度易字第五一○號判處有期徒刑八月確定（此部分尚未
    執行）。惟戊○○於停止戒治保護管束期間，仍未戒除毒癮，又基於施用毒品甲
    基安非他命概括犯意，於九十年九月底十月初之某日，及同年十月四日晚間，在
    彰化縣芬園鄉○○村○○路○段三九巷廿二號之家中，連續施用第二級毒品甲基
    安非他命二次。嗣為警於九十年十月六日在彰化縣芬園鄉○○村○○路四○九巷
    一六號查獲戊○○、丙○○、甲○○、乙○○及丁○○等五人，並扣得丙○○所
    有用之吸食器一組。
二、案經彰化縣警察局彰化分局報請台灣彰化地方法院檢察署檢察官偵查起訴。
    理  由
壹、有罪部分：
一、訊據被告戊○○對於右述犯罪事實於本院審理中均坦承不諱，核與警方採尿送驗
    測得其「甲基安非他命類呈陽性反應」之結果互合，此有彰化縣衛生局煙毒尿液
    檢驗報告成績書（九十年十月九日煙檢字第九○二九六○號）及其對應之尿液編
    號與姓名對照表在卷可稽，足證被告之自白與事實相符。另查被告前因施用毒品
    案件，先後二次經本院裁定移送觀察、勒戒，均認無繼續施用毒品之傾向，分別
    由台灣彰化地方法院檢察署檢察官於八十七年十一月二十四日、八十九年一月二
    十五日，分別以八十七年度偵字第七○四五號、八十八年度毒偵字第一九五五號
    為不起訴處分確定。又於九十年一月初某日起至同年一月二十八日止，因施用第
    二級毒品案件，先經法院裁定移送強制戒治（嗣經法院裁定停止戒治並交付保護
    管束，於九十年八月二十七日出所），並由檢察官就被告之該次連續施用毒品犯
    行提起公訴，經本院於九十年六月二十六日以九十年度易字第五一○號判處有期
    徒刑八月確定（此部分尚未執行）等情，有台灣高等法院被告全國前案紀錄表、
    台灣彰化地方法院檢察署刑案資料查註紀錄表、本院九十年度易字第五一○號判
    決、台灣彰化地方法院法務部在監在押資料表在卷可參。本件事證明確，被告犯
    行堪以認定。
二、按甲基安非他命係毒品危害防制條例第二條第二項第二款所規定之第二級毒品；
    查被告前因施用毒品案件，經兩次裁定移送觀察、勒戒及不起訴處分確定後，復
    於五年內再度施用第二級毒品，核其所為，係犯毒品危害防制條例第十條第二項
    施用第二級毒品罪。又其施用第二級毒品而持有該毒品之低度行為，為施用毒品
    之高度行為所吸收，爰不另論罪。至被告二次施用第二級毒品之犯行，時間緊接
    ，犯罪構成要件亦相同，顯皆係基於概括之犯意反覆為之，為連續犯，應論以一
    罪，並依法加重其刑。至公訴人雖僅於起訴書中記載被告於九十年十月六日或其
    前九十六小時內施用毒品安非他命一次之犯行，並未論及被告之其餘犯行，惟該
    其餘部分與前述有罪部分之犯行既有連續犯之裁判上一罪關係，基於審判不可分
    之原則，本院自應一併審理之。另查被告於八十七年間，因違反藥事法案件，經
    法院判處有期徒刑八月，嗣撤回上訴而確定，於八十九年七月十二日執行完畢等
    情，有台灣高等法院被告全國前案紀錄表、台灣彰化地方法院法務部在監在押資
    料表在卷可稽，其於有期徒刑執行完畢五年內，再犯本件有期徒刑以上之罪，為
    累犯，應依法遞加重其刑。末審酌吸毒雖係自戕行為，惟對家庭及社會之負面影
    響甚大，且被告於八十二年起至今有多次施用毒品之前案紀錄而入獄服刑（參照
    台灣高等法院被告全國前案紀錄表），又曾經接受強制戒治之矯治處分，仍於停
    止戒治期間再度施用毒品不輟，顯見其並無禁絕毒品之決心，然其於犯後坦承犯
    行，態度尚稱良好等一切情狀，量處如主文所示之刑，以示懲戒。至被告於九十
    年十月六日為警查獲之吸食器一組，被告否認為其所有，辯稱係在場友人之物，
    經查當天查獲時在場之另案被告丙○○坦承該扣案物為其所有，且丙○○經採尿
    化驗之結果，亦有甲基安非他命之陽性反應，可參考卷附之彰化縣衛生局煙毒尿
    液檢驗成績書，應認該扣案之吸食器確屬另案被告丙○○所有，爰不予宣告沒收
    ，附此敘明。
貳、無罪部分：
一、公訴人意旨另以：被告於九十年十月六日為警查獲持有白色粉末三包，經鑑定結
    果含有毒品海洛因成分，因認被告另涉有持第一級毒品罪嫌等語。
二、按犯罪事實應依證據認定之，無證據不得推定其犯罪事實。又不能證明被告犯罪
    者，應諭知無罪之判決，刑事訴訟法第一百五十四條、第三百零一條第一項分別
    定有明文。訊據被告堅決否認涉犯持有第一級毒品海洛因之犯行，辯稱：九十年
    十月六日當天我接到另案被告甲○○之電話，他要我去另案被告丙○○家中，我
    進去時看到丙○○和甲○○兩人躺在床上，不到十分鐘後警察就來了，警察在床
    板下面查到海洛因三包，那些東西應該是丙○○或甲○○的，我沒有施用海洛因
    的習慣，扣案之毒品並非我所有等語。經查：扣案之三包白色粉未經送請法務部
    調查局鑑定之結果，確含有毒品海洛因成分（淨重一、六九公克），有法務部調
    查局鑑定通知書一紙附卷可憑。另查警方查扣毒品之地點確實為另案被告丙○○
    之住處，業據丙○○於九十一年一月二日在本院調查中證述屬實，其復證稱略以
    ：「我看到甲○○將毒品塞到床下，應該是他的」，另案被告丁○○亦證稱：「
    我也有看到甲○○將毒品塞到床下」，另案被告乙○○雖供稱沒有看到毒品被放
    置於床下之過程，但證稱被告戊○○並未拿海洛因給他們等語。再查當場為警查
    獲之五人中，除被告戊○○及另案被告乙○○之尿液檢驗結果呈現「嗎啡陰性反
    應」外，其餘三人（即另案被告甲○○、丁○○、丙○○）均呈現「嗎啡陽性反
    應」，被告丙○○及丁○○亦均自承確有施用海洛因之犯行無訛。故由前述查獲
    毒品之地點係在另案被告丙○○家中，及前述在場人之尿液檢驗結果顯示被告戊○○未施用海洛因，而另有三人曾施用海洛因，及另案被告丙○○、丁○○均證
    稱另案被告甲○○將毒品藏置於床下等情形觀之，應認被告之辯解均屬有據，尚
    難以被告戊○○於警方查獲時在現場，即遽認被告戊○○涉嫌持有該第一級毒品
    海洛因。此外，復查無其他積極事證，足認被告戊○○確有公訴人所指之犯行，
    此部分之犯罪嫌疑自有不足，揆諸前述法律之規定，應就此部分諭知被告戊○○
    無罪。
據上論斷，應依刑事訴訟法第二百九十九條第一項前段，第三百零一條第一項，毒品
危害防制條例第十條第二項，刑法第十一條前段、第五十六條、第四十七條，判決如
主文。
本案經檢察官許嘉龍到庭執行職務。
中      華      民      國    九十一    年      八      月    二十九    日
                               審判長法官  余  仕  明
                               法      官  陳  連  發
                               法      官  黃  玉  齡
右正本證明與原本無異。
如不服本判決，應於判決送達後十日內向本院提出上訴狀( 須附繕本 )。
                               法院書記官  林  憲  男
中      華      民      國    九十一    年      八      月      三十    日
毒品危害防制條例第十條
施用第一級毒品者，處六月以上五年以下有期徒刑。
施用第二級毒品者，處三年以下有期徒刑。
